---
title: "practico1"
output: html_document
---

COMENZAMOS CARGANDO LOS DATOS DE VUELOS

```{r}
install.packages("nycflights13")
library(nycflights13)
fligths<-nycflights13::flights
fligths
```


#Ejercicios. Encontrar los vuelos que:

I Que arribaron con un retraso de mas de dos horas.


```{r}

#borramos los datos NA de las columnas arr_time y sche_arr_time

fligths.cleaned <- fligths[!is.na(fligths$arr_time & fligths$sched_arr_time),]


summary(fligths.cleaned)

#Con la funcion apply restamos las columnas de schedule arr y la de arr time para obtener el delay de los campos NA's, y los asignamos a una columna nueva llamada prueba

fligths.cleaned$prueba<-apply(fligths.cleaned[,8:7],1,diff)



#reemplazamos los valores obtenidos de la operacion anterior en arrdelay

fligths.cleaned$arr_delay<-ifelse(is.na(fligths.cleaned$arr_delay),fligths.cleaned$prueba,fligths.cleaned$arr_delay)

#Filtramos la condicion de mayores a 2 horas y los contamos con la funcion length

fligths.delay <- fligths.cleaned[fligths.cleaned$arr_delay>200,]
length(fligths.delay$arr_delay)

```
3221 son los vuelos que llegaron con un atraso mayor a 2 horas



I Volaron hacia Houston (IAH o HOU)


```{r}
fligths.count<-fligths[fligths$dest=="IAH"|fligths$dest=="HOU",]

length(fligths.count$dest)

```
9313 son la cantidad de vuelos hacia IAH o HOU




I Fueron operados por United, American o Delta.

```{r}

fligths.airline<- fligths[fligths$carrier=="AA" | fligths$carrier=="UA" |fligths$carrier=="DL",]

length(fligths.airline$carrier)
```
139594 son operados por AA, UA o DL


I Salieron en Verano (Julio, Agosto y Septiembre)
```{r}
fligths.month<- fligths[fligths$month=="7" | fligths$month=="8" |fligths$month=="9",]

length(fligths.month$month)

```
86326 salieron durante verano


I Arrivaron mas de dos horas tarde, pero salieron bien.

```{r}
#Usamos el df creado anteriormente fligths.delay que contiene la cantidad de vuelos que arrivaron 2 horas mas tarde


fligths.delay.departure <- fligths.delay[fligths.delay$dep_time == fligths.delay$sched_dep_time, ]
length(fligths.delay.departure$arr_delay)

```
18 vuelos son los que arribaron dos horas mas tard pero salieron a tiempo



I Salieron entre medianoche y las 6 am.

```{r}
fligths.departure.midnight<- fligths[fligths$dep_time<600 & !is.na(fligths$dep_time),]


length(fligths.departure.midnight$dep_time)
```

8730 son los vuelos que salieron entre medianoche y 6 am









