---
title: "Practico2"
output: pdf_document
---


```{r}
install.packages("caret")
install.packages("class")
library(caret)
library(class)

```

#Cargamos el dataset con el que trabajaremos
#las notas de estudiantes y la correspondiente performance

```{r}
student <- read.csv("https://docs.google.com/spreadsheets/d/e/2PACX-1vRDJHUtt4Arw2C2DJLkk_OR7dXL9ogpfHOARjQOG7prOJDZX7Ll7o_xLUtSzXUN7yk6jb5ZP9Y62BbW/pub?gid=70570095&single=true&output=csv")
```


#Estandarizamos los valores agregandolos en columnas posteriores con el mismo nombre +.z


```{r}
student$SAT.z <-scale(student$SAT)
student$GPA.z <-scale(student$GPA)
student$Projects.z <-scale(student$Projects)
student$Community.z <-scale(student$Community)
student$Income.z <-scale(student$Income)
```

#Definimos la semilla para obtener los mismos resultados
```{r}
set.seed(2018)
```


#armamos los datos de entrenamiento y validacion y testing
#para la particion haremos el 50% para entrenamiento 25 de validacion y 25 de testing
#

```{r}
t.ids <- createDataPartition(student$Perf, p=0.5, list=F)
train <- student[t.ids,]
temp<-student[-t.ids,]
```
#ahora particionamos el temporal al %50

```{r}
v.ids <- createDataPartition(temp$Perf, p=0.5, list=F)

val <- temp[v.ids,]
test <- temp[-v.ids,]

```
#Realizamos la prediccion con KNN 
#knn(datos de entrenamiento para predecir, los conjuntos de validacion de 1:5, tomando como variable de eleccion la columna 6, con un k=1)
#con la k definimos que vecino elige
```{r}
pred1 <-knn(train[,1:5], val[,1:5], train[,6], k=1)

## Armamos una tabla

errmat1<-table(val$Perf,pred1, dnn=c("Actual", "Predict"))
errmat1
```


# En la siguiente funcion haremos una iteracion de k para poder hacer una lectura de cada matri obtenida para la decision
```{r}


knn.automatic <- function(train.pred, val.pred, train.target, val.target, start_k, end_k){
  for(k in start_k:end_k){
    pred <- knn(train.pred, val.pred,train.target, k )
    tab<- table(val.target, pred, dnn= c("Actual", "Predichos"))
    cat(paste("Matriz de confusión para k= ",k ,"\n"))
    cat("===========================================\n")
    print(tab)
    cat("--------------------------------------------\n")
}
  }
  
```


#Como son muchos los valores podemos utilizar un proceso automatico para la seleccion de la k mas óptima

```{r}

valores <- expand.grid(k = seq(3, 500, 5)) 

# Define los detalles del método de validación cruzada o remuestreo a utilizar
ajustes <- trainControl(method='repeatedcv',  # validación cruzada
             number = 10)  # diez submuestras


# Aplica el método seleccionando el valor óptimo de k
knn.datos <- train(Perf ~ SAT.z + GPA.z + Projects.z + Community.z + Income.z, data=train,
      method = 'knn',
      tuneGrid = valores,
      trControl = ajustes)
knn.datos


```

#Obtenemos que la k mas óptima es la 78 con un %57,37 de probabilidad de acertar  



```{r}
knn.datos <- train(Perf ~ SAT + GPA + Projects + Community + Income, data=train,
      method = 'knn',
      tuneGrid = valores,
      trControl = ajustes)
knn.datos

```

#si realizamos la misma prueba pero con los valores sin normalizar obtenemos un resultado diferente, por ejemplo selecciona la k = 93 y tenemos un porcentaje de aciertos menor %53,47

